臺灣高等法院民事判決　　　　　　　　　　　　　　九十三年度上易字第六四九號
　　上　訴　人　甲○○
　　訴訟代理人　鄭文一
　　被上訴人　　青山雄觀北區公寓大廈管理委員會
　　法定代理人　朱家一
　　訴訟代理人　王河平
當事人間請求給付管理費事件，上訴人對於中華民國九十三年四月二十八日臺灣臺北
地方法院九十二年度訴字第五００九號第一審判決提起上訴，本院於九十三年十月十
九日言詞辯論終結，判決如下：
    主    文
上訴駁回。
第二審訴訟費用由上訴人負擔。
    事    實
甲、上訴人方面：
一、聲明：
  (一)原判決廢棄。
  (二)駁回被上訴人在第一審之訴。
二、陳述：除與原判決記載相同者，茲引用之外，補稱：
    上訴人之房屋只有十六點四五坪，被上訴人竟依二十七坪來計算。又上訴人未住
    該屋，未享用第四台，不應分攤第四台費用及停車管理費。
乙、被上訴人方面：
一、聲明：上訴駁回。
二、陳述：除與原判決記載相同者，茲引用之外，補稱：
    上訴人之房屋連同公共設施持分，共有二十七坪多，並非十六點四五坪。又上訴
    人所積欠之管理費只是單純的大樓管理費，不含第四台費用及停車管理費。
    理    由
一、被上訴人起訴主張：上訴人甲○○為台北縣深坑鄉青山雄觀北區公寓大廈之區分
    所有權人，依青山雄觀社區管理規約及區分所有權人會議決議每月應繳納管理費
    。上訴人甲○○於如原判決附表三所示之積欠期間未繳納如原判決附表三所示之
    管理費，經被上訴人請求迄未給付，爰依公寓大廈管理條例第二十一條之規定，
    求為命上訴人甲○○應給付如原判決附表一所示之金額，及自起訴狀繕本送達次
    日起至清償日止，按年息百分之五計算之利息之判決。上訴人甲○○則以：伊並
    未居住於該房屋，應免付管理費等語，資為抗辯。
二、被上訴人主張上訴人甲○○現為台北縣深坑鄉青山雄觀北區公寓大廈之區分所有
    權人，門牌號碼為台北縣深坑鄉○○路一九六號十樓，依青山雄觀社區管理規約
    及區分所有權人會議決議每月應繳納管理費之事實，業據提出與其所述相符之公
    寓大廈管理組織報備證明（見原審九十二年度店簡調字第四八號卷第一一頁）、
    青山雄觀社區管理規約（見原審卷第六八頁至第七○頁）、建物登記謄本為證，
    復為上訴人甲○○所不爭執，自堪認被上訴人之主張為真實。
三、被上訴人主張上訴人甲○○應依公寓大廈管理條例第二十一條之規定給付如附表
    一所示之管理費，既為上訴人所否認，並以前開情詞置辯。則上訴人甲○○可否
    以管理費收取標準不公平及實際未居住為由拒絕給付管理費，即為本件兩造之爭
    點所在。查上訴人甲○○既為台北縣深坑鄉青山雄觀北區公寓大廈之區分所有權
    人之一，即應遵守區分所權人會議決議，如認收費標準不公平，或未現實居住者
    應免繳或少繳管理費，亦應提出區分所有權人會議討論，以修改收費標準或規約
    ，在區分所有權人會議為修正前，上訴人甲○○以此為由拒絕給付管理費，即無
    足採。又上訴人辯稱其房屋坪數只有十六點四五坪，被上訴人竟依二十七坪計算
    管理費云云。惟查依上訴人所提出之建物所有權狀記載，上訴人所有之系爭房屋
    總面積為五四‧四一平方公尺，附屬建物陽台六‧八九平方公尺，花台０‧七七
    平方公尺，另共同使用部分建號０二０二四面積八五九‧一五平方公尺，權利範
    圍十萬分之一五九六，建號０二０二六面積三八二八‧０二平方公尺，權利範圍
    十萬分之四一三，以上合計面積為九一‧五九平方公尺，換算為二七‧七０坪，
    是被上訴人依二十七坪計算管理費，自屬有據。再被上訴人稱所計算之管理費為
    大樓單純管理費，並不包括第四台費用及停車管理費，上訴人主張其包含第四台
    費用及停車管理費，未舉證以實其說，不足採之。
四、綜上所述，被上訴人依公寓大廈管理條例第二十一條之規定，請求上訴人應給付
    積欠之管理費二萬九千七百元，及自起訴狀繕本送達翌日即九十三年二月二十二
    日起至清償日止，按週年利率百分之五計算之利息，為有理由，應予准許。原審
    判命上訴人如數給付，於法並無不合。上訴意旨指摘原判決不當，求予廢棄改判
    ，為無理由，應予駁回。
五、據上論結，本件上訴為無理由，依民事訴訟法第四百四十九條第一項、第七十八
    條，判決如主文。
中　　　華　　　民　　　國　　九十三　　年　　　十一　　　月　　 二     日
                              民事第一庭
                                  審判長法  官  尤  豐  彥
                                        法  官  湯  美  玉
                                        法  官  陳  金  圍
右正本係照原本作成。
不得上訴。
中　　　華　　　民　　　國　　九十三　　年　　　十一　　　月　　 二     日
                                        書記官　章  大  富
